最高法院刑事判決　　　　　　　　　 111年度台上字第4026號
上　訴　人　林毓雯
選任辯護人　巫宗翰律師
上列上訴人因加重詐欺等罪案件，不服臺灣高等法院臺南分院中
華民國111年6月21日第二審判決（111年度金上訴字第531號，起
訴案號：臺灣臺南地方檢察署110年度少連偵字第26號、110年度
偵字第1849號），提起上訴，本院判決如下：
    主  文
上訴駁回。
    理  由
按刑事訴訟法第377 條規定，上訴於第三審法院，非以判決違
  背法令為理由，不得為之。是提起第三審上訴，應以原判決違
  背法令為理由，係屬法定要件。如果上訴理由書狀並未依據卷
  內訴訟資料，具體指摘原判決不適用何種法則或如何適用不當
  ，或所指摘原判決違法情事，顯與法律規定得為第三審上訴理
  由之違法情形，不相適合時，均應認其上訴為違背法律上之程
  式，予以駁回。
本件原審審理結果，認上訴人林毓雯有如原判決事實欄（下稱
  事實欄）一所載之三人以上共同冒用公務員名義詐欺取財（下
  稱加重詐欺取財）及洗錢，以及如事實欄二所示之行使偽造公
  文書、加重詐欺取財暨洗錢各犯行明確，因而撤銷第一審關於
  此部分之科刑判決，改判仍依想像競合犯之規定，從一重論處
  上訴人加重詐欺取財共2 罪刑，並為相關沒收之諭知。已詳述
  認定犯罪事實所憑之證據及理由。
量刑之輕重及定應執行刑，屬事實審法院得依職權裁量之事項
  ，倘其裁量未逾越法律所規定之範圍，或濫用其權限，即不得
  任意指摘其為違法。原判決已敘明以行為人之責任為基礎，審
  酌上訴人先擔任詐欺集團中面交車手之角色，嗣又介紹其他少
  年加入參與詐欺集團運作，雖非屬詐欺集團之首腦或核心人物
  ，然其所為使詐欺集團坐領不法利益，並因而製造金流斷點，
  掩飾、隱匿詐欺犯罪所得之本質及去向，造成告訴人乙○○、
  丙○○因此受有財產損害甚鉅，並助長詐騙歪風、影響社會正
  常交易往來之互信基礎及增加追緝犯罪之困難，並念及上訴人
  犯後已知坦承犯行，且積極與告訴人2 人成立調解，並已償還
  丙○○部分損失之犯後態度，兼衡其智識程度、家庭生活及經
  濟狀況等一切情狀，而為量刑；並說明何以定應執行刑有期徒
  刑1年3月之理由。經核已具體審酌刑法第57條所列各款事項，
  在罪責原則下適正行使其量刑之裁量權，且其定應執行刑時，
  復大幅減讓刑度，既未逾越刑法第51條第5 款規定範圍，亦無
  悖罪刑相當原則，難認有濫用其裁量權限之違法情形。再者，
  是否適用刑法第59條酌減其刑，乃實體法上賦予法院得為自由
  裁量之事項；且刑法第59條之酌量減輕其刑，必於犯罪之情狀
  ，在客觀上足以引起一般同情，認為即予宣告法定最低度刑期
  ，猶嫌過重者，始有其適用。而依上訴人之犯罪情狀，亦難認
  有何顯可憫恕之情形。原審未適用刑法第59條規定酌減其刑，
  亦無判決不適用法則之違法可言。上訴意旨以其業已與告訴人
  和解，並已支付部分款項，且犯後態度良好為由，指摘原審量
  刑違反刑法第57條之規定，且未依同法第59條規定酌減其刑，
  亦於法有違云云，乃係對原審量刑裁量及酌減與否職權之適法
  行使，及原判決已斟酌說明之事項，任憑己意所為之指摘，並
  非上訴第三審之適法理由。綜上，應認本件上訴不合法律上之
  程式，予以駁回。
據上論結，應依刑事訴訟法第395條前段，判決如主文。
中    華    民    國   111    年    9     月    1     日
                  刑事第三庭審判長法  官  徐  昌  錦  
                                  法  官  林  恆  吉  
                                  法  官  林  海  祥  
                                  法  官  侯  廷  昌  
                                  法  官  江  翠  萍  
本件正本證明與原本無異
                                  書記官
中    華    民    國   111    年    9     月    7     日